臺灣高雄地方法院刑事判決　　　　　　　 96年度易字第650號
公　訴　人　臺灣高雄地方法院檢察署檢察官
被　　　告　乙○○
　　　　　　　　　　現於臺灣高雄看守所
上列被告因竊盜案件，經檢察官提起公訴（95年度偵字第33083
），本院判決如下：
    主  文
乙○○共同竊盜，處有期徒刑捌月。
    事  實
一、黃銀祥與某姓名、年籍不詳之成年男子共同基於意圖為自己
    不法所有之犯意聯絡，於民國 (下同)95 年12月14日16時20
    分許，由該不詳之男子駕駛不詳車牌號碼之自用小貨車，搭
    載黃銀祥，行經高雄市前鎮區○○○街24號處，見顏甲○○
    所有之不銹鋼桌（價值約新臺幣3 、4 萬元）置於在上開住
    處前，即先將自用小貨車停妥，趁四下無人之際，2 人合力
    將上開不銹鋼桌搬運至上開自小貨車上而竊取得手。嗣該姓
    名、年籍不詳之成年男子發動引擎，黃銀祥欲上車離去之際
    ，經顏甲○○當場發現而將黃銀祥從該貨車上拉下，並報警
    究辦。
二、案經顏甲○○訴由高雄市政府警察局前鎮分局移送臺灣高雄
    地方法院檢察署檢察官偵查起訴。
    理  由
壹、證據能力部分：
一、按「被告以外之人於審判外之言詞或書面陳述，除法律有規
    定者外，不得作為證據。」刑事訴訟法第159 條第1 項固定
    有明文。惟按，「被告以外之人於審判外之陳述，雖不符前
    4 條之規定，而經當事人於審判程序同意作為證據，法院審
    酌該言詞陳述或書面陳述作成時之情況，認為適當者，亦得
    為證據。當事人、代理人或辯護人於法院調查證據時，知有
    第159 條第1 項不得為證據之情形，而未於言詞辯論終結前
    聲明異議者，視為有前項之同意。」刑事訴訟法第159 條之
    5 亦規定甚明。本件被害人顏甲○○於警詢中之陳述，屬被
    告以外之人於審判外之言詞陳述，惟檢察官、被告於本院調
    查證據時，知有上情而未於言詞辯論終結前聲明異議，本院
    審酌上開筆錄作成時，較無人情施壓或干擾，亦無不當取供
    之情形，或虛偽作假之動機，認為以之作為本案之證據亦屬
    適當，上開被害人警詢中之陳述，依刑事訴訟法第159 條之
    5 之規定，自得為證據。
二、次按，被告以外之人於偵查中向檢察官所為陳述，除顯有不
    可信之情況者外，得為證據，刑事訴訟法第159 條之1 第2
    項亦定有明文。蓋因檢察官與法官同為司法官署，且檢察官
    代表國家偵查犯罪，依法有訊問被告、證人及鑑定人之權力
    ，且須對被告有利、不利之情形均應注意，況徵諸實務運作
    ，檢察官實施刑事偵查程序，亦能恪遵法定程序之要求，不
    致有違法取證情事且可信度極高，是被告以外之人前於偵查
    中已具結而為證述，除反對該項供述得具有證據能力之一方
    ，已釋明「顯有不可信之情況」之理由外，不宜以該證人未
    能於審判中接受他造之反對詰問為由，即遽指該證人於偵查
    中之陳述不具證據能力，方符前揭法條之立法意旨。是證人
    顏甲○○於檢察官偵查時所為之陳述（參見臺灣高雄地方法
    院檢察署95年度偵字第33083 號卷宗第17頁），被告、檢察
    官於本院96年5 月22日審判期日表明對於證人顏甲○○在偵
    查中之證詞沒有意見，並未曾提及檢察官在偵查時，對上揭
    證人有任何不法取供之情形，是證人顏甲○○於偵查中之陳
    述，客觀上並無顯不可信之情況，自亦有證據能力，併予敘
    明。
貳、實體部分：
一、訊據被告黃銀祥矢口否認上開犯行，辯稱：伊僅是路過該處
    ，而被告訴人誤認為竊賊云云。惟查，上開事實業據證人顏
    甲○○於警詢時指訴：「我當時放置在我住處高雄市前鎮區
    ○○○街24號前的白色不銹鋼桌子，於民國95年12月14日下
    午約16時23分許，我發現二名男子開白色自小貨車，將我白
    色不銹鋼桌子搬上貨車，正要離開時，我將正要坐上貨車後
    面的男子拉下，然後鄰居報案，警方就到達了。經警方查證
     (該被我拉下的)男 子為黃銀祥、男、51年04月16日生、Ｚ0
    00000000號，住高雄市○鎮區○○街158-4 號。」等語。於
    檢察官96年1 月9 日偵查中證稱：「事發當時我人在住處二
    樓，因為聽到樓下有聲音，所以從樓上下來，到了門口我發
    現總共有二個嫌疑人。他們已經把我的不銹鋼桌搬到車上，
    其中一個發動車子要離開，另一個正要爬上小貨車，我將他
    從車上拉下來，另一個人則加速駕車逃離現場。」等語 (見
    95年度偵字第33083 號卷第17頁)。 復於本院96年4 月12日
    審理時證述：「去年年底時，被偷了1 張桌子。我家住那邊
    ，白鐵桌子放在旁邊，我在二樓聽到搬桌子的聲音，就跑下
    來，然後桌子已經搬上去車上。我抓到那個人，他正要從車
    子的後面爬上車，我就把他抓下來，另外一個人就把車開走
    。」、「我抓的那個人，他正要爬上車斗，一隻腳已經跨上
    去，我就把他拉下來。」等語明確 (見本院當日審判筆錄)
    。此外，本院於96年5 月22日審理時，當庭勘驗案發現場之
    監視光碟片，經勘驗結果為：「電腦畫面2006年12月14日16
    時21分16秒停格，經檢視，該男子臉型特徵與警卷所附被告
    相片相符，衣服內領外翻是紅色，左胸前有白色字樣，與警
    卷之被告外套相片相同。」、「電腦畫面16時23分，該名男
    子與另一名男子合力搬走不銹鋼桌，另一名男子未出現於畫
    面。」等情 (見當日審判筆錄)。 是以，被告既係為告訴人
    當場逮獲，並經警方於其應訊時當場拍攝相片，而其相片與
    案發現場之監視器攝得之竊賊之影像，兩相比對結果，兩者
    臉型特徵相同，所穿之外套款式、特徵亦相同，足見被告確
    係案發當時與另1 名不詳姓名男子共同竊取告訴人之不銹鋼
    桌之人。被告空言否認犯罪，顯係卸責之詞，不足採信。此
    外，復有監視錄影光碟之翻拍照片及警卷所附之被告照片各
    1 張在卷可證，被告犯行明確堪以認定。
二、核被告所為，係犯刑法第320 條第1 項之竊盜罪，其與某不
    詳姓名年籍之成年男子間，有犯意之聯絡及行為之分擔，應
    依刑法第28條規定論以共同正犯。爰審酌被告正值壯年，竟
    不思以己力賺取生活所需，而夥同他人竊取被害人之生財器
    具，行為實有可議；且被告犯罪後矢口否認犯行，毫無悔意
    ，及其造成之損害等一切情狀，量處如主文所示之刑。
據上論斷，應依刑事訴訟法第299 條第1 項前段，刑法第28條、
第320 條第1 項，刑法施行法第1 條之1 ，判決如主文。
本案經檢察官丙○○到庭執行職務。
中　　華　　民　　國　　96　　年　　5 　　月　　31　　日
                  刑事第九庭審判長法  官  王啟明
          　                      法　官  謝梨敏
                                  法  官  陳建和
以上正本證明與原本無異。
如不服本判決，應於收受送達後10日內向本院提出上訴書狀。
中　　華　　民　　國　　96　　年　　5 　　月　　31　　日
　　　　　　　　　　　　　　      書記官  林姵妤
附錄本案論罪科刑法條：
中華民國刑法第320條
（普通竊盜罪、竊佔罪）
意圖為自己或第三人不法之所有，而竊取他人之動產者，為竊盜
罪，處 5 年以下有期徒刑、拘役或 5 百元以下罰金。
意圖為自己或第三人不法之利益，而竊佔他人之不動產者，依前
項之規定處斷。
前二項之未遂犯罰之。
